臺灣高等法院高雄分院刑事判決　　　　　　　九十一年度上易字第一四三三號
　　上訴人
　　即被告　　乙○○
　選任辯護人　柳聰賢
　　上訴人
　　即被告　　甲○○
　選任辯護人　柳聰賢
　　　　　　　文　聞　　律師
　　　　　　　黃福雄　　律師
右上訴人因賭博案件，不服臺灣高雄地方法院九十年度易字第一二二四號中華民國九
十一年七月廿三日第一審判決（起訴案號：臺灣高雄地方法院檢察署八十八年度偵字
第八四四二號），提起上訴，本院判決如左：
      主  文
原判決關於乙○○、甲○○部分均撤銷。
乙○○、甲○○共同以賭博為常業，乙○○處有期徒刑壹年、甲○○處有期徒刑拾月
。如附表編號一至五、十一、十五、十六、十七、十九號之物，均沒收。
      事  實
一、乙○○基於常業賭博之犯意，自民國八十六年十月二十四日起，在高雄縣鳳山市
    ○○○路二號渠所經營之「薪中華遊藝場」公眾得出入之場所，擺設渠所有之電
    動賭博機具「皇冠賓果」一百四十臺（均含ＩＣ板，共一百四十塊）、「鑽石列
    車」十一臺（均含ＩＣ板，共十一塊）、「大型競艇」一臺（含ＩＣ板八塊，主
    機一塊）、「大型二十一點歡樂馬戲團」一臺（含ＩＣ板七塊，列表機一臺），
    並自八十七年七月間某日起，以月薪新臺幣（下同）六萬八千元，僱用有共同犯
    意聯絡之甲○○擔任經理職務，負責現場一切營運等工作；渠等之賭博方式，係
    由賭客就上開各該類型電動賭博機具，或以一比二之比率開分，或以一比一之比
    率開分後開始賭玩，押注分數，若押中，可在各該電動賭博機具內以預設之程式
    賠付若干倍數之分數，否則，所押分數則落入同一電動賭博機具之程式內，歸該
    電動賭博機具沒入，當賭客賭玩完畢時，先以機具內累積分數換取寄分卡，再持
    寄分卡至二樓，坐在第三十三號或第七十七號電動賭博機具前（詳卷內照片資料
    ）等候，將寄分卡交予服務生，由服務生將所兌換之金額少一位數，輸入該電動
    賭博機具內（例如︰即欲兌換三千元者，輸入三百點），俟賭客所坐之第三十三
    號或第七十七號電動賭博機具亮起警示燈時，再至二樓櫃臺接聽電話，則依電話
    中店方人員所指示之地點，由店方人員拿錢塞給兌換現金之賭客等方式，以此方
    式與不特定之賭客賭博財物，並以之為常業。嗣於八十八年三月二十五日凌晨零
    時三十分許起，賭客林喬木、藍瑞文、田燕淑（起訴書誤繕為「田燕秋」）賭玩
    電動賭博機具後，先後將寄分卡交予服務生，由服務生將各該人員所欲兌換金額
    少一位數，輸入前開第三十三號或第七十七號電動賭博機具內，依店方人員電話
    之指示，分別至「薪中華遊藝場」店門右側健身器材店旁之巷內或往中國國際商
    業銀行方向之路邊，由店方所屬不詳姓名、年籍之中年男子、年約五十歲之中年
    男子或著深色衣服之成年男子，先後拿現金三千元、一萬二千元及三千元塞給林
    喬木、藍瑞文、田燕淑等三人後，為警當場查獲，並循線在「新中華遊藝場」店
    內及該店另位在高雄縣鳳山市○○街十九巷三一號一樓之辦公室內，查扣如附表
    編號一至五、十一、十五、十六、十七、十九號賭博所用之物。
二、案經高雄縣警察局鳳山分局移送臺灣高雄地方法院檢察署檢察官偵查起訴。
      理  由
一、訊之上訴人乙○○、甲○○二人對於右揭時、地擺設如附表所示之電動機具一百
    五十三臺供不特定人打玩，並由上訴人乙○○任「薪中華遊藝場」之負責人，僱
    請上訴人甲○○為經理，負責現場一切營運工作等情固坦承在卷，惟上訴人乙○
    ○、甲○○二人均矢口否認有賭博之犯行，上訴人乙○○辯稱︰我經營之新中華
    遊藝場係合法的，乃係擺設電動機具供人打玩消遣娛樂之用，並無任何賭博行為
    ，顧客洗分時不能兌換現金，且警察查獲時，我並未在場，無任何員工兌換現金
    給田燕淑、林喬木、藍瑞文云云；上訴人甲○○則辯稱︰我所受僱之「薪中華遊
    藝場」係合法經營的，並未違法經營賭博云云。惟查：
（一）右揭事實，業據證人田燕淑於警訊及原審審理中證述綦詳：
  1.證人田燕淑於警訊中明確陳稱：「我於八十八年三月二十五日凌晨零時五十分許
    左右，因在鳳山市○○○路二號薪中華遊藝場玩打電玩贏一千五百分，向店方兌
    換現金三千元，於該店隔壁健身器材行旁巷內拿錢時，被警方當場查獲」、「我
    是在二樓玩打皇冠賓果，是持現金向服務生開分後玩打電玩，贏則螢幕增加分數
    ，輸則減少分數，賭客不玩時，可憑螢幕賸餘分數向服務分換寄分卡，要兌換現
    金時，必須上二樓坐在中間二臺無人玩打之電玩上（洗分專用不能玩打），之後
    服務生會到座位收寄分卡，並將要兌換之現金打入該電玩內，且均會少打一個○
    ，如我兌換三千元，他只輸入三百元，等電玩上燈亮時，二樓櫃臺旁電話會響起
    ，再前去接聽電話，對方會詢問我穿著何種衣服，並指示我前往指定地點拿取現
    金，我走到上述地點時，有一男子騎乘五十ＣＣ機車至我身旁將錢塞給我」、「
    （皇冠賓果開洗分比例？你每次押注多少？你今天輸贏多少？）二比一，我每次
    都押十分（二十元），我今天輸了二千元」、「（你是否認識兌換現金給你的那
    名男子？）我不知道，我只知他著深色衣服」、「大約八十七年底起開始到該店
    玩賭，大約玩賭過六、七次，我只換二次現金，上次在二月份時，換過一次二千
    元，還有今天兌換三千元」、「（店內擺設何種電玩？開洗分比例？是否都可以
    兌換現金？）皇冠賓果約有一百餘臺（二比一），鑽石列車十臺（一比一），大
    型競艇一臺，另有一臺不知名大型電玩，以上二種大型機具，因我不曾玩打，所
    以不知道開洗分比例，都可以兌換現金」等語。是以，證人田燕淑於警訊中之陳
    述內容，係其親自體驗、見聞之事，實難逕認證人田燕淑所證述情節乃傳聞證據
    而予以排除之理。
  2.證人田燕淑於九十一年五月二十日原審審理中具結陳稱：「（問：八十八年三月
    二十五日在鳳山薪中華遊藝場，警方查獲當時你人在場？）答：我被警察在店外
    巷口查獲的，我當時與一位女性朋友去店內打電玩，時間忘記了，只記得在晚上
    ，查獲當時我要回家了，警察有從我身上扣了一些錢，金額忘記了」、「（問：
    對於你在警訊中所言有何意見？提示並告以要旨）答：實在，我當時有看過筆錄
    也有在筆錄上簽名，筆錄我沒有看得很詳細，內容忘記了時間很久了，作筆錄的
    警察告訴我要承認打電玩換錢就可以回去了，我才這麼說的，警察沒有威脅恐嚇
    及打我，之前曾聽朋友說，打完電玩不想玩時，賸餘的分數可以向店內換獎品，
    例如香煙，我當天並沒有換東西，警方扣案三千元是我自己的，當天在店內花多
    少錢我忘記了，查獲的警察是否為吳景篁沒有印象」等語。
  3.旋經原審當庭會同被告之選任辯護人文聞律師勘驗證人田燕淑警訊中之訊問錄影
    帶，勘驗結果如下：「(1)訊問過程全程錄影，並錄音。(2)田燕淑供述並非出於非
    任意性。(3)員警詢問田燕淑態度並無不當，且一邊詢問確認事實一邊記載筆錄。
    (4)田燕淑曾於詢問過程中，要求上洗手間，准許後離開。(5)田燕淑訊問過程中要
    求閱覽已製作之筆錄，員警稱節省時間並交付筆錄供田燕淑閱覽。(6)田燕淑全部
    供述與筆錄內容均相符」等情，有九十一年五月二十日原審訊問筆錄在卷可稽。
  4.證人田燕淑於原審當庭勘驗警詢錄影帶後結證稱：「我是根據我所了解的情形向
    警察陳述」、「（選任辯護人文聞律師詰問：證人是否曾說過在店內從未贏過，
    三千元是在何處如何被查扣的，輸了三千元又換了二千元是何意思？）我有說過
    這句話，就是純粹娛樂沒有賺過錢，三千元是我被警察帶至警察局後，在作筆錄
    前才拿出扣案的，這三千元是一名男子騎機車來塞給我的，如何塞給我的忘記了
    ，我是在店外健身器材行旁的巷子被警察帶走的，當時還有其他人，那個人我忘
    記了。偵查卷機車照片是否為當天的男子所騎沒有印象了，換了三千元又輸了二
    千元實際情形我忘記了，我在查獲當天我兌換分數之前曾看過其他人坐在兌換分
    數的二臺電玩上等，做何事情我不清楚」、「（問：是否記得當天拿錢給你的男
    子長相？）不記得了」等語。
  5.綜合證人田燕淑於警訊及原審審理中證述情節大致相符，證人田燕淑固然曾稱：
    查獲當日，伊輸了二千元等語，惟此部分之輸贏金額，顯與證人田燕淑賭玩電動
    賭博機具後，憑機臺上分數換取寄分卡，再持寄分卡換回現金等情無甚干連，蓋
    輸贏金額乃賭客當日投注總金額與賭玩後所賸餘金額相比較，而賭客於賭玩後所
    兌換現金之金額，僅係賭客向店方拿回賸餘金額之現金而已，是選任辯護人文聞
    律師雖認證人田燕淑於原審審理中對現金三千元來源交代不清，無法據認係由被
    告等所支給云云，殊有誤解；況本案為警查獲乃八十八年三月二十五日，距離九
    十一年五月二十日原審法院審理中訊問證人田燕淑時已三年有餘，證人田燕淑之
    記憶當然會有模糊、淡化或部分細節不復記憶之情形，此為當然之理，委難僅憑
    證人田燕淑於原審審理中證稱：忘記了、沒有印象、不記得了、不清楚等語，遽
    認證人田燕淑於警訊及原審審理中證述之憑信性有如選任辯護人文聞律師所稱「
    仍有諸多疑點」云云，而為有利於上訴人乙○○、甲○○之事實認定。
  6.至於證人田燕淑於偵查中翻異前供、避重就輕，推稱：我不會賭博，該店係娛樂
    性質，警訊中坦承可以先行離開，三千元係我自己的錢，並無一男子拿三千元給
    我云云，應係偵查中唯恐自己因證述內容而涉犯賭博罪嫌之圖卸刑責飾詞，而證
    人田燕淑於案發當日為警訊中所證述之內容，最為接近案發時點，且不易受其他
    因素干擾，與其嗣後於偵查中所供述之內容相較，自以其於案發後為警訊問中之
    供述較為可採。
（二）右揭事實，並據證人藍瑞文於警訊及原審審理中證述明確：
  1.證人藍瑞文於警訊中證稱：「我是在三月二十四日二十三時進入該店玩打電玩，
    我是玩打皇冠賓果（五張撲克牌—五ＰＫ），玩打方式是以現金向服務生要求開
    分，開分比例是一千元開五百分，即二比一，後與機具對賭輸贏分數，不想玩，
    玩畢之後，向服務生要求洗分，服務生即以螢幕上累積賸餘之分數，依原開分比
    例兌換積分卡給我，然後我們顧客再持積分卡到二樓，有二臺機具方向，與其他
    不同之機具前坐下等候，後服務生即來問我有多少積分卡，再將積分卡交予服務
    生，服務生離去後，再等到二臺機具所坐的那臺機具警示燈亮起，再到機臺旁五
    公尺處櫃臺接聽電話，電話中店方人員會指示到那裏換錢，今天指示我往中國商
    銀方向走，我就依指示沿馬路前往中國商銀，途中一名中年男子約五十歲騎一部
    五十ＣＣ機車從後方塞錢給我，他是將所贏的塞給我，我今天是贏六千分的卡，
    所以換一萬二千元給我」、「（問：你在該店曾洗分換錢過幾次？）答：我贏過
    五、六次，所以換過五、六次的錢，每次洗分換取現金方式均相同，每個顧客要
    洗分換錢，也是這個模式，但是不是熟客不知道坐到二樓那二臺機具是無法換錢
    ，這種換錢方式是我朋友告訴我」、「（問：你與洗分換錢給你之中年男子是否
    認識？你是否知其何人？你們有無借貸關係？）答：不認識，也不知他是誰，沒
    有」、「所有電玩都是開洗分方式玩打，只是開分比例不同，但所有機具電玩均
    可洗分換積分卡，再依前所述模式換取現金」、「（問：你所說電玩押注情形如
    何？你都押多少？）答：押注任人押注，但最高押注限四十分，我每次都押四十
    分」、「我是在八十三年就開始去該店玩打，中間該店曾停業，開業後，朋友告
    訴我就再去賭玩」、「（問：你今日如何被警查獲？）答：我今日是在換到一萬
    二千元後，就立刻被警方逮到」等語，至為明確。
  2.證人藍瑞文於九十年九月十四日原審審理中到庭結證稱：「（問：八十八年三月
    二十五日凌晨零時五十分許是否有到薪中華遊藝場？）答：有，我去過很多次了
    」、「（問：如何在店內玩賭博電玩？）答：給他們錢後開分，如輸了就沒什麼
    ，如贏了就依剩下的分數換現金。他們是針對熟客才會兌換」、「（問：案發當
    天是否依店內人員指示到何處換錢？）答：是，當天店內人員要我沿著馬路到中
    國商銀，路上有一中年男子從後方騎機車塞錢給我」、「（問：當天是否贏了六
    千分？依比例兌換一萬二千元現金？）答：是」、「（問：是否都是洗分兌換積
    分卡？再持卡以比例向店方兌換現金？）答：是」、「（問：是否一千元現金開
    五百分？）是」、「（兌換金錢時是否也以此比例兌換現金？）答：是」等語。
  3.互核證人藍瑞文於警訊及九十年九月十四日原審審理中證述情節相符，況證人藍
    瑞文於案發當日為警訊問中所供述之內容，最為接近案發時點，且亦較不易受其
    他因素干擾，而與九十年九月十四日原審審理中證述內容互核一致，故證人藍瑞
    文雖於偵查中翻異前供，固曾稱：係純消遣，不能換錢，一萬二千元係渠自己的
    ，警察說認了簽名就可以回去，所才會簽名云云，應係偵查中唯恐自己因證述內
    容而涉犯賭博罪嫌之避就之詞，顯無足取。
（三）證人林喬木於警訊中證稱：「我是去薪中華遊藝場（位於鳳山市○○○路二號
      ）店內玩電玩後贏錢，與該店在出了店門右轉的第一個巷口，賣健身器材店旁
      的巷內換現金，然後就被警方帶到警察局接受筆錄詢問製作。‧‧‧」、「大
      約於二十四日二十二時三十分左右進入該店內的，大約於二十五日凌晨零時三
      十分左右離開，並與該店換錢的，我是玩皇冠賓果電玩（一千元開五百分為二
      比一計算）計分的」、「今晚我以五千元開五次分數，每次以一千元開五百分
      打玩，每次押十分打玩，打玩到臺面上剩一千五百分時，我就洗分數了，服務
      生就拿三千分的寄分卡給我」、「我是於二樓持寄分卡到櫃臺（二樓）後，服
      務生就叫我聽旁邊之電話，電話內容就告訴我，到運動器材行旁之巷內等候，
      於是我就走到該地點等候，於是就有一位中年男士騎機車到我旁邊拿三千元給
      我」、「（我最初大約於去年十二月左右去過到現在，一個月大約去兩三次」
      等語至明。證人林喬木固於偵查及原審審理中均翻異詞稱：我並未洗分，三千
      元是自己的，並非賭博之錢云云，惟查證人林喬木於警訊中所供述之內容，最
      為接近案發時點，且亦較不易受其他因素干擾，另亦查無其他相當之積極證據
      足認證人林喬木於警訊中之自白非出於任意性，證人林喬木益於九十一年三月
      二十六日原審審理中供承在卷，再參以證人林喬木於警訊中有關開分、洗分過
      程之供述核與證人田燕淑、藍瑞文所證述之情節一致，故證人林喬木警訊中所
      供述之內容，應認較與事實相符，較可採信。
（四）又證人即執行查獲員警張國讚、許良溢等二人於九十一年三月二十六日原審審
      理中陳稱：「我們在事前曾接獲檢舉案，因為該店十年以來有多次被查獲的錄
      紀非常謹慎也了解轄區員警，所以當時由賴慶祥檢座指揮保三總隊支援，進入
      該店喬裝顧客，行動大約在晚上開始至凌晨，我們維新小組只負責現場搜證及
      林喬木及藍瑞文、田燕淑筆錄製作，三位證人都在自由意識下陳述的，我們都
      有現場錄影。查獲時有現場照相存證，編號三十三及七十七的案件裝置在櫃檯
      ，可以通知要洗分的賭客先到三十三及七十七號機臺等候，由櫃檯直接按金額
      通知各該電玩的賭客金額，田燕淑在警訊中有明白指出（提出現場拍攝照片）
      ，當時查獲時乙○○並未在場，十年來的負責人也都不一樣，現場是由甲○○
      經理負責，沈新宏及莊勝翔不是我們抓的，所以不清楚，二十五萬九千九百元
      是由好幾組分別查獲，電玩機臺內沒有錢，是以開分方式運作，賭資查獲地點
      庭後呈報」等語，至為顯明；證人即執行查獲員警吳景篁於九十一年五月二十
      日原審審理中陳稱：「‧‧‧我在遊藝場外搜證客人換錢過程，當天有查到三
      、四個客人在換錢，後來其他同仁才進入店內的，我們後來有查到距離該店約
      二十公尺在信義街十九巷三一號是二、三樓透天厝，有人躲在二、三樓被警察
      查獲但我沒有上去，審理中照片編號八之後的是信義街，查扣的現金二十五萬
      九千九百元我不知道在何處查獲的，我們後來是將資料交給高雄縣警察局續辦
      ，我們是負責之前查緝工作，破獲後再交給維新小組接辦，在信義街一樓辦公
      桌內抽屜及保險櫃內有發現現金」等語。此外，尚有證人林喬木、藍瑞文、田
      燕淑等三人為警先後於八十八年三月二十五日凌晨零時三十分許、零時四十分
      許、零時五十分許，為警查獲之際，分別扣得現金三千元、一萬二千元及三千
      元足資佐證，並有如附表所示之扣押物、搜索扣押證明筆錄、「薪中華遊藝場
      」一樓、二樓平面圖、扣押物品清單、證人張國讚提出之新中華遊藝場二樓櫃
      臺之按鈕與其所連線之電玩機臺、櫃臺旁賭客洗分兌領現金所使用之電話及其
      他點硬幣機、發電機、保險櫃、金櫃等照片共十四幀附卷足憑，益足證之。再
      據檢察官於九十年三月七日勘驗如附表編號十三之手提電腦主機內資料，有勘
      驗筆錄及原審依職權函詢結果之高雄縣警察局九十年五月二十九日高警刑電偵
      字第一八五六二號函暨檢附資料十五紙在卷可憑。
（五）又證人即賭客王錦輝、吳斌湖、龔進財、林泰山、李燦、張明章、范忠樑、楊
      志強等多人於警訊中均稱兌換金錢之方式與林喬木所述一樣等語，有各人警訊
      筆錄可憑，足證該電玩店於洗分後，確可兌換金錢。
（六）上訴人乙○○、甲○○之選任辯護人認證人田燕淑、藍瑞文、林喬木等三人，
      就現金來源及中年男子究為何人，均未詳細交代，逕認證人田燕淑、藍瑞文、
      林喬木等三人證述情節不能盡信云云，首就現金來源部分，應係指證人田燕淑
      、藍瑞文、林喬木所證述各該人員所換得現金之來源，然此部分既經原審調查
      證據並斟酌全辯論意旨認定如上，悉如前述；而縱使證人田燕淑、藍瑞文、林
      喬木等三人對於塞錢之著深色衣服男子及（或）中年男子無法指認，亦非等同
      於未詳細交代，且證人田燕淑、藍瑞文、林喬木等三人於警訊或偵查中即均已
      證陳不認識或不知道該著深色衣服男子及（或）中年男子等語，而證人田燕淑
      、藍瑞文等二人亦證稱：係著深色衣服男子及（或）中年男子塞錢給他們等語
      ，衡情，塞錢過程應屬倏忽即逝之過程，證人田燕淑、藍瑞文等人豈有僅憑瞬
      間記憶而得以指認確屬何人所為之理，選任辯護人所言，殊有強人所難之情；
      況對於塞錢或給錢之著深色衣服男子及（或）中年男子究係何身分，應非認定
      本案犯罪事實必要調查之事項，且法院縱窮盡調查之能事，亦無法確實認定該
      名著深色衣服男子及（或）中年男子究為何人，自難憑此遽為上訴人乙○○、
      甲○○有利之認定。
（七）按刑法上所謂常業犯，係指反覆以同種類之行為目的之社會活動之職業性犯罪
      而言，亦即恃犯罪以維生，縱令同時兼操其他職業，仍無礙其為常業犯罪，非
      謂常業犯必須別無其他正當職業始克構成。（最高法院八十二年臺上字第二○
      七一號判例參照），上訴人乙○○自八十六年十月二十四日起，在高雄縣鳳山
      市○○○路二號經營「薪中華遊藝場」，而上訴人甲○○則自八十七年七月間
      某日起，以月薪六萬八千元受僱於被告乙○○，在「薪中華遊藝場」內擔任經
      理，負責店內營運一切工作等業務，是故上訴人乙○○、甲○○二人顯有以反
      覆實施賭博犯罪為業之意，並以所得供為生活之資即明。
    綜上所述，因有賭客王錦輝、吳斌瑚、龔進財、林泰山、張明章、楊志強、林喬
    木等多人均稱洗分後可兌換金錢，足證確有賭博，上訴人乙○○、甲○○等二人
    上揭所辯解，應係臨訟圖卸刑責之詞，殊無足取，至辯護人謂証人田燕淑、藍瑞
    文、林喬木等人之証詞是誘導訊問、夜間訊問無証据能力云云，惟證人藍瑞文、
    林喬木、王錦輝、龔進財等多人有同意警方夜間訊問，此有其等警訊筆錄可憑，
    辯護人所辯亦非可採，本件事證明確，上訴人乙○○、甲○○常業賭博犯行均已
    堪認定。
二、查上訴人乙○○在右開「薪中華遊藝場」之公眾得出入場所，擺設電動賭博機具
    供不特定之賭客賭玩，賭客如贏分時可以兌換現金，如賭輸時，賭資歸所有，而
    上訴人甲○○自八十七年七月間某日起受僱於上訴人乙○○，擔任店內營運一切
    工作等業務之經理一職，核上訴人乙○○及甲○○二人所為，均係犯刑法第二百
    六十七條之常業賭博罪。上訴人乙○○、甲○○就前開犯行有犯意之聯絡及行為
    之分擔，為共同正犯。
三、原審予以論科，固非無見，惟查附表編號六、七、八、九、十、十二、十三、十
    四、十八、廿、廿一、廿二、廿三號所示之監視器、錄放影機、監視錄影帶、刷
    卡管理系統磁碟片、清潔帶、電腦、手提電腦、擴音器、員工三月份排班表、攝
    影鏡頭、音響廣播設備、監視器影像機、監視錄放影機等物，並非屬供賭博所用
    之物，原審一併宣告沒收，尚有未洽，上訴人乙○○、甲○○二人上訴否認賭博
    ，雖無理由，惟原判決既有可議，自應予撤銷改判。審酌上訴人乙○○係為「薪
    中華遊藝場」之實際負責人，上訴人甲○○為「新中華遊藝場」之現場負責之經
    理，該店擺設電動賭博機具供不特定之人賭玩，查獲時該店內尚有共計一百三十
    一部機臺供人賭玩，規模龐大，破壞社會良善良風氣匪淺，渠二人前未有何刑事
    案件之前案紀錄，素行尚可，上訴人乙○○是負責人，上訴人甲○○是受僱之經
    理等一切情狀，爰各依情節，量處上訴人乙○○有期徒刑一年，上訴人甲○○有
    期徒刑十月。扣案如附表編號一至五、十一、十五、十六、十七、十九之物，分
    屬當場賭博之器具及上訴人乙○○所有供常業賭博犯罪所用之物，分別依刑法第
    二百六十六條第二項及同法第三十八條第一項第二款之規定，應併予宣告沒收。
    至其餘扣案之如附表編號六、七、八、九、十、十二、十三、十四、十八、廿、
    廿一、廿二、廿三號所示之監視器、錄放影機、監視錄影帶、刷卡管理系統磁碟
    片、清潔帶、電腦、手提電腦、擴音器、員工三月份排班表、攝影鏡頭、音響廣
    播設備、監視器影像機、監視錄放影機等物業經檢察官於九十年三月七日勘驗扣
    案電腦及檔案，未發現相關犯罪資料，有勘驗筆錄及高雄縣警察局九十年五月廿
    九日高警刑電偵字第一八五六二號函附卷可考（原審卷第四十五頁至六十一頁）
    ，並非屬供賭博所用之物，不予宣告沒收；又自證人林喬木、藍瑞文、田燕淑身
    上所扣得之現金三千元、一萬二千元及三千元，分別係證人林喬木、藍瑞文及田
    燕淑因實施賭博犯罪所得之物，且分屬該等三人所有，且非在賭檯或兌換籌碼處
    所查獲之財物，亦不併予宣告沒收；另自共同被告莊勝翔身上查獲之現金五萬三
    千三百元，實查無其他積極證據足資肯認為在賭檯或兌換籌碼處所查獲之財物，
    亦無證據證明為供賭博犯罪所用之物、供賭博犯罪預備之物或因賭博犯罪所得之
    物，故不併予諭知沒收；又其餘扣押之現金二十五萬九千九百元及金戒指三十枚
    等部分，係由查獲機關好幾組人員分別查獲，電玩機臺內沒有錢，係在員工休息
    室查到等情，業據證人張國讚、許良溢、朱文正三人於原審及本院審理中結證綦
    詳，悉如前述，嗣於九十一年四月二十五日，證人呈報現金十元硬幣一萬四千元
    ，係在薪中華遊藝場二樓櫃臺查獲；尚有不詳數目之十元硬幣若干枚及金戒指三
    十枚均係在高雄縣鳳山市○○街十九巷三一號一樓辦公室內查扣，而「薪中華遊
    藝場」二樓櫃臺顯非係賭檯，尚乏相當證據足資肯認係在賭檯或兌換籌碼處所查
    獲之財物，亦非屬供上訴人乙○○、莊明雄常業賭博犯罪所用之物、供常業賭博
    犯罪預備之物或因常業賭博犯罪所得之物，公訴人泛指在店內查扣二十五萬九千
    九百元為賭資，亦未提出相當證據以實其說，窮盡調查方法，尚不能究明，此部
    分扣押物亦不併予諭知沒收，均附此敘明。
據上論結，應依刑事訴訟法第三百六十九條第一項前段、第三百六十四條、第二百九
十九條第一項前段，刑法第二十八條、第二百六十七條、第二百六十六條第二項、第
三十八條第一項第二款，罰金罰鍰提高標準條例第一條前段，判決如主文。
本案經檢察官張金塗到庭執行職務。
中      華      民      國    九十一    年      十      月    三十一    日
                            臺灣高等法院高雄分院刑事第八庭
                                  審判長法官  郭雅美
                                        法官  裕斗
                                        法官  張盛喜
右正本證明與原本無異。
不得上訴。
                                      書記官  魏文常
中      華      民      國    九十一    年      十一    月      四      日
附表︰
┌───┬────────────┬────────┬──────────┐
│ 編號 │  名                稱  │  數        量  │  備            註  │
├───┼────────────┼────────┼──────────┤
│一    │皇冠賓果電動賭博機具    │一百四十臺（均含│當場賭博之器具      │
│      │                        │ＩＣ板，共一百四│                    │
│      │                        │十塊）          │                    │
├───┼────────────┼────────┼──────────┤
│二    │鑽石列車電動賭博機具    │十一臺（均含ＩＣ│當場賭博之器具      │
│    │                        │板，共十一塊）  │                    │
├───┼────────────┼────────┼──────────┤
│三    │大型競艇電動賭博機具    │一臺（含ＩＣ板八│當場賭博之器具      │
│      │                        │塊，主機一塊）  │                    │
├───┼────────────┼────────┼──────────┤
│四    │大型二十一點歡樂馬戲團電│一臺（含ＩＣ板七│當場賭博之器具      │
│      │動賭博機具              │塊，列表機一臺）│                    │
├───┼────────────┼────────┼──────────┤
│五    │電話                    │四具            │供常業賭博犯罪所用之│
│      │                        │                │物                  │
├───┼────────────┼────────┼──────────┤
│六    │監視器                  │一臺（附列表機）│供常業賭博犯罪所用之│
│      │                        │                │物                  │
├───┼────────────┼────────┼──────────┤
│七    │錄放影機                │二臺            │供常業賭博犯罪所用之│
│      │                        │                │物                  │
├───┼────────────┼────────┼──────────┤
│八    │監視錄影帶              │一百零七塊      │供常業賭博犯罪所用之│
│      │                        │                │物                  │
├───┼────────────┼────────┼──────────┤
│九    │刷卡管理系統磁碟片      │二片            │供常業賭博犯罪所用之│
│      │                        │                │物                  │
├───┼────────────┼────────┼──────────┤
│十    │清潔帶                  │四塊            │供常業賭博犯罪所用之│
│      │                        │                │物                  │
├───┼────────────┼────────┼──────────┤
│十一  │無線電          │二臺            │供常業賭博犯罪所用之│
│      │                        │                │物                  │
├───┼────────────┼────────┼──────────┤
│十二  │電腦                    │一臺（含主機、列│供常業賭博犯罪所用之│
│      │                        │表機等）        │物                  │
├───┼────────────┼────────┼──────────┤
│十三  │手提電腦                │一臺            │供常業賭博犯罪所用之│
│      │                        │                │物                  │
├───┼────────────┼────────┼──────────┤
│十四  │等化器（擴音器）        │一臺            │供常業賭博犯罪所用之│
│      │                        │                │物                  │
├───┼────────────┼────────┼──────────┤
│十五  │皇冠賓果電動賭博機具遊戲│五十分，二八三四│供常業賭博犯罪所用之│
│      │寄分卡│張；一百分，二一│物                  │
│      │                        │○○張；二百分，│                    │
│      │                        │一五五○張；五百│                    │
│      │                        │分，一六○○張，│                    │
│      │                        │共計八千零八十四│                    │
│      │                        │張              │                    │
├───┼────────────┼────────┼──────────┤
│十六  │營業金額報表            │三本            │供常業賭博犯罪所用之│
│      │                        │                │物                  │
├───┼────────────┼────────┼──────────┤
│十七  │換錢指示開關器          │二個            │供常業賭博犯罪所用之│
│      │                        │                │物                  │
├───┼────────────┼────────┼──────────┤
│十八  │員工三月份排班表        │四張        │供常業賭博犯罪所用之│
│      │                        │                │物                  │
├───┼────────────┼────────┼──────────┤
│十九  │開、洗分表              │十六張          │供常業賭博犯罪所用之│
│      │                        │                │物                  │
├───┼────────────┼────────┼──────────┤
│二十  │攝影鏡頭                │十三個          │供常業賭博犯罪所用之│
│      │                        │                │物                  │
├───┼────────────┼────────┼──────────┤
│二一  │音響兼廣播設備          │一組            │供常業賭博犯罪所用之│
│      │                        │                │物                  │
├───┼────────────┼────────┼──────────┤
│二二  │監視器影像機            │十四臺          │供常業賭博犯罪所用之│
│      │                        │                │物                  │
├───┼────────────┼────────┼──────────┤
│二三  │監視錄放影機            │八臺            │供常業賭博犯罪所用之│
│      │                        │                │物                  │
└───┴────────────┴────────┴──────────┘
附錄本案論罪科刑法條全文︰
中華民國刑法第二百六十六條
(普通賭博罪與沒收物)
在公共場所或公眾得出入之場所賭博財物者，處一千元以下罰金。但以供
人暫時娛樂之物為賭者，不在此限。
當場賭博之器具與在賭檯或兌換籌碼處之財物，不問屬於犯人與否，沒收之。
中華民國刑法第二百六十七條
(常業賭博罪)
以賭博為常業者，處二年以下有期徒刑，得併科一千元以下罰金。
                                                                      Ａ
